Minutes et répertoires du notaire Claude II BOREAU, 21 avril 1557 - 1573 (étude VIII)
Archives nationales
- Minutes de Claude II BOREAU, 21 avril 1557 - 1573; MC/ET/VIII/83 - MC/ET/VIII/94
  - Minutes. 1563, 14 avril - 1564, 25 mars, 14 avril 1563 - 25 mars 1564; MC/ET/VIII/91; registre. Document détérioré.
    - Achat de Jean Morelet de Museau, conseiller au Parlement, et d'Anne de Museau, femme de Jean de Beaune, héritiers de Marie Bricennet, leur mère, veuve de Morelet de Museau, d'un jardin clos de murailles avec deux pavillons couverts d'ardoises en façon de cloches, dit 'le jardin des cloches', aux Tuileries, en la censive de l'évêché, 'hors et près la porte neufve près les faubourgs Saint-Honoré, tenant d'une part au jardin de la reine, Catherine de Médicis, reine de France, mère du roi, acheté de M. de Villeroy, d'autre part aux terres labourables situées entre les fossés nouvellement faits pour la fortification et le mur du jardin vendu d'un bout au quai ou chaussée au bord de la Seine, allant de la porte neuve aux Bonsnomes, et d'autre bout aux terres entre le dit jardin et le faubourg Saint-Honoré'., 15 janvier 1564; MC/ET/VIII/91; fol. 542
      acte de vente; Tuileries (palais des); Saint-Honoré (faubourg); Bons-Hommes (rue des); Catherine de Médicis (reine de France, 1519-1589); Morelet du Museau, Jean; Morelet du Museau, Anne; Beaune, Jean de; Briçonnet, Marie; Villeroy, M. de
    - Testament concernant Guillaume Dugart, clerc suivant les finances, commis de Christophe Moreau, trésorier de l'extraordinaire de la guerre en Piémont et Italie, malade en une chambre de l'hôtel de Nesle, en lequel réside Jacques Loye, huissier de chambre du roi., 8 février 1564; MC/ET/VIII/91; fol. 561
      testament; Piémont (Italie); Nesle (hôtel de); Dugart, Guillaume; Moreau, Christophe; Loye, Jacques; trésorier; huissier; officier de la Chambre du roi (Ancien Régime)
    - Vente d'une maison sise rue du Chantier par Jacqueline de Rohan, marquise douairière de Rothelin, dame de Blandi, à Christophe de Harlay, sieur de Beaumont, conseiller du roi en son conseil privé, tenant à une autre maison lui appartenant et à celle du duc d'Aumale., 3 mars 1564; MC/ET/VIII/91; Fol.730
      acte de vente; Grand-Chantier (rue du); Rohan, Jacqueline de; Harlay, Christophe de; Aumale, M. d'
    - Marché entre Philippe Du Bois, maître sellier-lormier, et Christophe d'Allègre, seigneur de Saint-Just, pour lui faire un coche en bois de noyer avec une litière pour deux personnes., 1er avril 1564; MC/ET/VIII/91
      marché; Dubois, Philippe; Alègre, Christophe d' (1525?-1580); sellier; forgeron
    - Don par Henriette de Clèves, comtesse de Beaufort, à Suzanne de La Jarousse, sa nourrice, et à Jean Trady, capitaine de Bage, son mari, du fief de Lignière, en la baronnie de Baye (signature autographe de Henriette de Clèves)., 24 juin 1568; MC/ET/VIII/91; fol. 174
      donation; Neuvy (Marne); Baye (Marne); Nevers, Henriette de Clèves (1542-1601, duchesse de); La Jarousse, Suzanne de; Tardy, Jean; nourrice
  - Minutes. 1564, 5 avril - 1565, 18 avril, 5 avril 1564 - 18 avril 1565; MC/ET/VIII/92; registre
    - Transaction entre le connétable de Montmorency, adjudicataire pour 8000 livres de la place où a été édifiée une maison, autres édifices et jardin, ayant appartenu à Pierre Legay, et les religieux du couvent de Sainte-Catherine-du Val-des-Ecoliers pour raison du douzième denier du prix d'adjudication que ceux-ci disent leur être du selon le contrat de vente passé par eux avec Pierre Legay (Jacques Legay, son frère et héritier)., 18 avril 1564; MC/ET/VIII/92; fol. 23
      accord; accord; Couture-Sainte-Catherine (rue de la); Montmorency, Anne de (1492-1567); Legay, Pierre; Legay, Jacques
    - Transaction entre Jacques Amiot, grand aumônier de France, nommé par le roi abbé de Saint-Corneille les-Compiègne, et les héritiers de François de Risseleu, son prédecesseur à l'abbaye de Saint-Corneille, au sujet des réparations à faire, et état des dites réparations de l'abbaye et terres lui appartenant., 15 juin 1564; MC/ET/VIII/92; fol. 59
      accord; Compiègne (Oise); Amyot, Jacques (1513-1593); Risseleu, François de; prêtre; abbé
    - Rente de 700 livres constituée au profit de Pierre Des Isles, maître maçon, demeurant à Chantilly, par la fabrique de l'église de Nantouillet, pour la façon de trois autels et la charpente du beffroi., 7 novembre 1564; MC/ET/VIII/92; fol. 362
      constitution de rente; Nantouillet (Seine-et-Marne); Chantilly (Oise); Des Isles, Pierre; maçon
    - Constitution par la fabrique de rentes en nature pour payer les travaux et la décoration de l'église. - Vente par Claude Beauquesne, laboureur à Nantouillet, au nom et comme marguillier de l'église Saint-Denis de Nantouillet, du vouloir et consentement d'Antoine Duprat, seigneur du lieu, prévôt de Paris, à Pierre Des Isles, maître maçon, à Chantilly, d'un muid de blé froment de rente annuelle et perpétuelle mesure de Paris, à raison de 2 sols parisis le setier, à prendre à Nantouillet, à la Saint-Martin d'hiver, sur 50 arpents de terres appartenant à l'église., 7 novembre 1564; MC/ET/VIII/92; fol. 362-366
      La vente est consentie moyennant 700 livres tournois payables le dimanche 12 novembre suivant, après ratification par les autres marguilliers et les habitants.
      A la suite: 1564, 7 novembre. Autre vente par Claude Beauquesne au dit nom à Pierre Desisles de 56 muids de blé froment prenables chaque année sur les terres de l'église Saint-Denis de Nantouillet, à la Saint-Martin d'hiver, à raison de 4 muids par an valant chacun 25 livres, et ce jusqu'à concurrence de 1.400 livres. Cette cession est faite par les marguilliers pour demeurer quites envers le maçon de pareille somme faisant le reste et parfait paiement de 2.100 livres, en quoi ils sont tenus envers lui par le marché fait entre eux pour la construction de leur église.
      Documents du Minutier central des notaires de Paris, Histoire de l'art au XVIe siècle (1540-1600) [525 actes], par Catherine Grodecki, tome I, Architecture, vitrerie, menuiserie, tapisserie, jardins, Paris, Archives nationales, 1985, p. 217, notice n° 277 (instrument de recherche imprimé dématérialisé, certaines notices sont plus détaillées dans la version intégrale accessible en ligne par la rubrique 'Autres instruments de recherche', voir contexte dans le Plan d’orientation général - Notaires de Paris, guides thématiques du Minutier).
      Beauquesne, Claude; Duprat, Antoine; Desisles, Pierre
    - Constitution d'une rente de 56 muids de blé par la fabrique de l'église de Nantouillet envers Pierre Des Isles, maître maçon, demeurant à Chantilly, pour le paiement de 1400 livres tournois lui restant dues des 2100 livres à quoi se montait le marché de construction de ladite église., 7 novembre 1564; MC/ET/VIII/92; fol. 364
      constitution de rente; Chantilly (Oise); Nantouillet (Seine-et-Marne); Des Isles, Pierre; maçon
    - Quittance d'une rente en blé faisant le parfait paiement de la construction de l'église de Nantouillet concernant Pierre Des Isles, maître maçon à Chantilly., 7 novembre 1564; MC/ET/VIII/92; fol. 364
      quittance; Nantouillet (Seine-et-Marne); Chantilly (Oise); Des Isles, Pierre; maçon
    - Décharge de dommages et intérêts par Jean Pierre Negrolli [Negrol], marchand armurier et bourgeois de Paris, à François Bernardin Bozon, marchand milanais, à quoi celui-ci a été condamné par arrêt du Parlement 'par appoincte' du même jour en raison d'un transport d'obligation de 2301 livres et 1218 livres à des marchands allemands, 15 novembre 1564; MC/ET/VIII/92
      décharge; Milan (Italie); Allemagne; Negrolli, Jean-Pierre; Bozon, François-Bernardin; armurier; commerçant
    - Quittance à Louise Boudet, femme du président Séguier, des bagues et joyaux de la famille de Nevers mis en garde chez le dit président Séguier dans un coffre, concernant Diane de La Marck, veuve de Jacques, duc de Nevers., 4 janvier 1565; MC/ET/VIII/92; fol. 487
      quittance; La Marck, Diane de (1544-1612?); Boudet, Louise; Séguier, M.; Nevers, Jacques de Clèves (1544-1564?, duc de)
    - Contrat de mariage de Guillaume Le Jars et de Jeanne de Hacqueville, parents, 1er mars 1565; MC/ET/VIII/92; fol.528-31
      Actes signalés par le personnel du Minutier central des notaires de Paris, 2003-2012 (base de données migrée: voir contexte dans le Plan d’orientation général - Notaires de Paris, guides thématiques du Minutier).
      contrat de mariage; Le Jars, Guillaume; Hacqueville, Jeanne de
    - Mariage entre Ludovic de Gonzague, prince de Mantoue, et Henriette de Clèves, duchesse de Nevers., 2 mars 1565; MC/ET/VIII/92; fol. 537
      contrat de mariage; Nevers, Henriette de Clèves (1542-1601, duchesse de); Nevers, Louis de Gonzague (1539-1595, duc de)
  - Minutes. 1565, 27 avril - 1566, 26 mars, 27 avril 1565 - 26 mars 1566; MC/ET/VIII/93; registre
  - Minutes. 1566, 15 avril - 1567, 27 mars, 15 avril 1566 - 27 mars 1567; MC/ET/VIII/94; registre
    Pierre Cayard signe aussi en premier.
    - Nombreux actes intéressant Ludovic, duc de Nevers, et Henriette, duchesse de Nevers, dans le notariat de Claude Boreau., 1566; MC/ET/VIII/94
      Nevers, Henriette de Clèves (1542-1601, duchesse de); Nevers, Louis de Gonzague (1539-1595, duc de)
    - Contrat de mariage de François Du Plessis Richelieu, seigneur de 50 gentilshommes ordinaires de la chambre du roi, fils de feu Louis Du Plessis, chevalier seigneur de Richelieu, et de Françoise de Rochechouard, avec Suzanne de La Porte, fille de François de La Porte, écuyer, seigneur de La Linardière, et de La Jarrie, et de feue Claude Bochart, dame de Valescourt, avec une dot de 10000 livres tournois., 25 avril 1566 - 21 août 1566; MC/ET/VIII/94; fol. 176-180
      contrat de mariage; Richelieu, François du Plessis (1548-1590, seigneur de); Du Plessis, Louis (....-1551); Rochechouart, Françoise de; La Porte, Suzanne de (155.?-1616); La Porte, François de; Bochart, Claude (....-1556?)
    - Promesse par Antoine Huiselin, maître tapissier en haute lisse, rue de la Verrerie, à l'enseigne du Gril, envers François Picot, seigneur de Saint-Liger, conseiller au Parlement pour une bordures de grotesques pour dix pièces de tapisserie., 8 mai 1566; MC/ET/VIII/94; fol. 18-19
      Le marché est conclu moyennant 110 sols tournois l'aune carrée, sur quoi Antoine Huiselin a reçu par avance 25 livres tournois, qui lui seront rabattues sur chaque pièce complétée de sa bordure qu'il rapportera.
      Documents du Minutier central des notaires de Paris, Histoire de l'art au XVIe siècle (1540-1600) [525 actes], par Catherine Grodecki, tome I, Architecture, vitrerie, menuiserie, tapisserie, jardins, Paris, Archives nationales, 1985, p. 292, notice n° 415 (instrument de recherche imprimé dématérialisé, certaines notices sont plus détaillées dans la version intégrale accessible en ligne par la rubrique 'Autres instruments de recherche', voir contexte dans le Plan d’orientation général - Notaires de Paris, guides thématiques du Minutier).
      Picot, François; Huiselin, Antoine
    - Echange de terres par Antoine Picot, sieur de Chatenay, et François Picot, conseiller au parlement de Tours, héritiers de Louis Picot, baron de Dampierre, sieur de Pommereux, premier président en la Cour des aides, et de Jean Picot, conseiller au Parlement et président aux enquêtes, leur frère, avec Geoffroy Camus (terres contre rente)., 15 mai 1566; MC/ET/VIII/94
      échange; Picot, Antoine; Picot, François; Picot, Louis; Picot, Jean; Camus, Geoffroy
    - Transaction entre Pierre Hotman, secrétaire de la reine d'Ecosse, douairière de France, et Jean Albisse, notaire, pour le paiement de somme dues audit Hotman, orfèvre, pour les joyaux et vaisselle d'argent fournis pour les noces de la reine dauphine et de François II sur ordonnance du cardinal de Lorraine, avec une copie de l'état des pièces., 31 juillet 1566; MC/ET/VIII/94; fol. 124
      accord; Hotman, Pierre; Albisse, Jean; François II (roi de France, 1544-1560); secrétaire; orfèvre; notaire
    - Quittance par François Picot, curateur de Jacqueline Grolier, fille mineure de feu Jean Grolier, trésorier de France., 24 août 1566; MC/ET/VIII/94; Fol.153
      quittance; Picot, François; Grolier, Jacqueline; Grolier, Jean; trésorier de France (Ancien Régime)
    - Marché de maçonnerie par Pierre Des Isles, maître maçon, demeurant à La Fère-en-Tardenois, envers le connétable Anne de Montmorency, pour reconstruire le corps de logis où est le pont-levis tenant à 3 anciennes tours, du château d'Offémont; marché de charpenterie par Raoulequin de Haultenesse, charpentier demeurant à Chantilly., 13 janvier 1567; MC/ET/VIII/94
      marché; Chantilly (Oise); Des Isles, Pierre; Montmorency, Anne de (1492-1567); Haultenesse, Raoulequin